臺灣臺南地方法院臺南簡易庭民事判決
110年度南小字第345號
原      告  裕邦信用管理顧問股份有限公司

法定代理人  陳載霆
訴訟代理人  江雅鳳
            林良一
被      告  范曉芳即范清草

上列當事人間請求給付電信費事件，本院於民國110年3月30日言
詞辯論終結，判決如下：
    主      文
被告應給付原告新臺幣肆萬參仟玖佰壹拾伍元，及自民國一一○
年三月十九日起至清償日止，按週年利率百分之五計算之利息。
訴訟費用新臺幣壹仟元由被告負擔。
本判決得假執行。
    事實及理由
壹、程序方面
　　被告經合法通知而未於言詞辯論期日到場，核無民事訴訟法
    第386條所列各款情形，爰依原告聲請由其一造辯論而為判
    決。
貳、實體方面
一、原告主張：被告前於民國101年12月25日起陸續向訴外人威
    寶電信股份有限公司（已更名為台灣之星電信股份有限公司
    ，下稱台灣之星公司）辦理手機門號，並簽訂威寶行動電話
    服務申請書、「暢飽799單門號_12M」專案同意書、「續約
    最依你799Ⅱ_30M」專案同意書、「599無線飆網_36M」專案
    同意書、「最挺你649_30M」專案同意書、第三代行動通信
    業務服務申請書、「188上網1G_促案_30M」專案同意書（下
    合稱系爭契約），合約期間如前揭同意書所載，被告依約有
    給付電信費用之義務，詎被告於合約期間未屆期，即未依約
    繳納電信費用，迄今積欠電信費新臺幣（下同）9,549元及
    專案補償金34,366元，共計43,915元未為清償，迭催未果。
    又台灣之星公司於108年2月19日業將上開債權讓與原告，並
    以本件起訴狀繕本送達被告作為債權讓與之通知，爰依系爭
    契約及債權讓與之法律關係提起本件訴訟等語。並聲明：被
    告應給付原告43,915元，及自起訴狀繕本送達翌日起至清償
    日止，按年息百分之5計算之利息。
二、被告未於言詞辯論期日到場，亦未提出書狀作任何聲明或陳
    述。
三、得心證之理由　　　　　　
  ㈠按「立同意書人（即被告）同意連續使用威寶電信服務至少1
    2個月，若於合約期間12個月內提前終止（一退一租視為提
    前終止）、被銷號或將本專案門號作本專案以外其他用途之
    轉換時，應依遞減原則賠償威寶電信補償金（即依合約期間
    剩餘比例計付補償金），計算方式為：……8,000元×（提前終
    止或被銷號時剩餘之合約日曆天數／合約期間總日曆天）（
    採四捨五入至整數位）」、「本專案合約期間共30個月，若
    有下述情形發生應依本同意書約定賠償補償金：……⑵於本專
    案合約期間30個月內提前終止（一退一租視為提前終止）、
    被銷號或將本專案門號作本專案以外其他用途之轉換時，應
    依遞減原則賠償威寶電信補償金（即依合約期間剩餘比例計
    付），計算方式為：……16,000元×（提前終止或被銷號時剩
    餘之合約日曆天數/合約期間總日曆天）（採四捨五入至整
    數位）」、「立同意書人（即被告）同意連續使用威寶電信
    服務至少36個月，若於合約期間36個月內提前終止（一退一
    租視為提前終止）、被銷號或將本專案門號作本專案以外其
    他用途之轉換時，應依遞減原則賠償威寶電信補償金（即依
    合約期間剩餘比例計付補償金），計算方式為：……13,000元
    ×（提前終止或被銷號時剩餘之合約日曆天數／合約期間總日
    曆天）（採四捨五入至整數位）」、「立同意書人（即被告
    ）同意連續使用威寶電信服務至少30個月，若於合約期間30
    個月內提前終止（一退一租視為提前終止）、被銷號或將本
    專案門號作本專案以外其他用途之轉換時，應依遞減原則賠
    償威寶電信補償金（即依合約期間剩餘比例計付補償金），
    計算方式為：……15,000元×（提前終止或被銷號時剩餘之合
    約日曆天數／合約期間總日曆天）（採四捨五入至整數位）
    」、「立同意書人（即被告）同意連續使用威寶電信服務至
    少30個月，若於合約期間30個月內提前終止（一退一租視為
    提前終止）、被銷號或將本專案門號作本專案以外其他用途
    之轉換時，應依遞減原則賠償威寶電信補償金（即依合約期
    間剩餘比例計付補償金），計算方式為：……5,000元×（提前
    終止或被銷號時剩餘之合約日曆天數／合約期間總日曆天）
    （採四捨五入至整數位）」、「各資費方案之內容、限制及
    各項專案優惠金額之扣抵次序，依威寶電信相關資費公告及
    實際作業為準」，暢飽799單門號_12M專案同意書第壹點第1
    條、第伍點第3條、續約最依你799Ⅱ_30M專案同意書第壹點
    第1條、第參點第3條、599無線飆網_36M專案同意書第壹點
    第1條、第伍點第3條、最挺你649_30M專案同意書第壹點第1
    條、第伍點第3條、188上網1G_促案_30M專案同意書第壹點
    第1條、第伍點第3條分別訂有明文。次按「債權人得將債權
    讓與於第三人」、「讓與債權時，該債權之擔保及其他從屬
    之權利，隨同移轉於受讓人」，民法第294條第1項前段、第
    295條第1項前段亦有明文。
  ㈡經查：原告主張之前揭事實，業據提出與其所述相符之經濟
    部104年3月31日經授商字第10301234600號函、新北市政府1
    09年6月22日新北府經司字第1098043934號函暨公司變更登
    記表、威寶行動電話服務申請書、第三代行動通信業務服務
    申請書、暢飽799單門號_12M專案同意書、續約最依你799Ⅱ_
    30M專案同意書、599無線飆網_36M專案同意書、最挺你649_
    30M專案同意書、188上網1G_促案_30M專案同意書、電信費
    帳單、債權讓與證明書等影本資料為佐（見本院臺南簡易庭
    110年度南司小調字第270號民事聲請事件卷宗第15頁至第51
    頁），自堪信原告上開主張為真。揆之前揭說明，原告本於
    系爭契約及債權讓與之法律關係，請求被告給付電信費用9,
    549元及專案補償金34,366元，當屬有據。
　㈢復按「應付利息之債務，其利率未經約定，亦無法律可據者
    ，週年利率為百分之五」、「給付有確定期限者，債務人自
    期限屆滿時起，負遲延責任」、「遲延之債務，以支付金錢
    為標的者，債權人得請求依法定利率計算之遲延利息」，民
    法第203條、第229條第1項、第233條第1項前段復有明定。
    查系爭契約既已約定被告應於繳費通知單所定之期間內繳納
    電信費用，而被告未依約繳納，業如前述，故被告自應於繳
    費通知單所定期限屆滿時起負遲延責任。原告僅請求自繳費
    通知單所定期限屆滿後之起訴狀繕本送達翌日即110年3月19
    日（見見本院臺南簡易庭110年度南小字第345號民事小額訴
    訟程序第一審卷宗第8頁所示之送達證書）起至清償日止，
    按週年利率百分之5計算之遲延利息，同屬有據。　
四、「訴訟費用，由敗訴之當事人負擔」、「法院為（小額）訴
    訟費用之裁判時，應確定其費用額」，民事訴訟法第78條及
    第436條之19第1項分別定有明文。經核本件訴訟費用額確定
    為1,000元，應由敗訴之被告負擔。
五、本件為依民事訴訟法第436條之8第1項規定適用小額程序所
    為被告敗訴之判決，應按同法第436條之20依職權宣告假執
    行。
六、據上論結，原告之訴為有理由，依民事訴訟法第436條之23
    、第436條第2項、第385條第1項前段、第78條、第436條之1
    9第1項、第436條之20，判決如主文。
中　　華　　民　　國　　110 　年　　3 　　月　　30　　日
      臺灣臺南地方法院臺南簡易庭  法  官  陳谷鴻
以上正本證明與原本無異。   
如不服本判決，應於送達後20日內，向本院提出上訴狀並表明上
訴理由，如於本判決宣示後送達前提起上訴者，應於判決送達後
20日內補提上訴理由書（須附繕本）。
對於小額程序之第一審判決之上訴，非以其違背法令之理由，不
得為之。上訴狀內應記載表明㈠原判決所違背之法令及其具體內
容。㈡依訴訟資料可認為原判決有違背法令之具體事實者。　　
中　　華　　民　　國　　110 　年　　3 　　月　　30　　日
                                  書記官  曾盈靜